【裁判字號】    97,撤緩,95
【裁判日期】    971014
【裁判案由】    聲請撤銷緩刑
【裁判全文】
臺灣花蓮地方法院刑事裁定              97年度撤緩字第95號
聲  請  人  臺灣花蓮地方法院檢察署檢察官
受  刑  人  甲○○
上列聲請人因受刑人竊盜案件（本院97年度花簡字第282 號），
聲請撤銷緩刑之宣告（97年度執撤緩字第48號），本院裁定如下
：
    主    文
聲請駁回。
    理    由
一、聲請意旨略以：受刑人甲○○因竊盜案件，前經本院於民國
    97年5月13日以97年度花簡字第282號判決判處有期徒刑9 月
    ，緩刑2年，並應於判決確定後1年內，向執行檢察官指定之
    公益團體、地方自治團體或社區提供60小時之義務勞務，緩
    刑期間付保護管束，並於同日確定。惟受刑人經臺灣花蓮地
    方法院檢察署檢察官傳喚，未到場履行勞務並執行保護管束
    ，違反刑法第74條第2項第5款情節重大；且受刑人於上開緩
    刑前之92年12月29日（聲請書誤載為92年10月28日）犯違反
    臺灣地區與大陸地區人民關係條例案件，經本院於97年8月1
    9日判處有期徒刑1月15日確定，爰依刑法第75條之1第1項第
    1款、第4款，聲請撤銷受刑人之緩刑宣告。
二、按受緩刑之宣告而違反第74條第2項第1款至第8 款所定負擔
    情節重大者，足認原宣告之緩刑難收其預期效果，而有執行
    刑罰之必要者，得撤銷其宣告，刑法第75條之1第1項第4 款
    固定有明文。惟依上開規定可知，違反第74條第2 項各款所
    定之負擔，必須情節重大，足認原宣告之緩刑難收其預期效
    果，而有執行刑罰之必要者，始得撤銷緩刑宣告，非謂一有
    違反該條項各款之情形，即可撤銷緩刑。查本件受刑人前因
    涉犯竊盜罪，經本院以97年度花簡字第282 號案件判處有期
    徒刑9月，緩刑2年，並應於判決確定後1 年內，提供60小時
    之義務勞務，緩刑期內付保護管束，且該判決已於97年5月1
    3 日確定，臺灣花蓮地方法院檢察署檢察官本此確定判決傳
    喚受刑人於97年8月5日到案執行保護管束及履行義務勞務，
    該傳票固於97年7 月24日寄存送達於花蓮縣警察局吉安分局
    太昌派出所，嗣並經拘提，受刑人未到案執行，固有該案判
    決書、臺灣高等法院被告前案紀錄表、臺灣花蓮地方法院檢
    察署送達證書、點名單、法務部戶役政連結作業系統表及拘
    提無著報告書各1 份在卷可參。然受刑人於本院上揭案件審
    理時，即已敘明係居住處所之「花蓮縣吉安鄉太昌東方夏威
    夷」並無門牌，而請求將文書送達至「花蓮縣吉安鄉○○路
    ○段185巷41號」登記戶籍地（參本院97年度花簡字第282 號
    卷第12 頁），是僅以受刑人受「1次」合法寄存送達而未依
    限到案，實已難謂其情節確屬重大，而有執行刑罰之必要。
三、次按「受緩刑之宣告而有下列情形之一，足認原宣告之緩刑
    難收其預期效果，而有執行刑罰之必要者，得撤銷其宣告：
    一、緩刑前因故意犯他罪，而在緩刑期內受得易科罰金之有
    期徒刑、拘役或罰金之宣告確定者。二、緩刑期內因故意犯
    他罪，而在緩刑期內受得易科罰金之有期徒刑、拘役或罰金
    之宣告確定者。三、緩刑期內因過失更犯罪，而在緩刑期內
    受有期徒刑之宣告確定者。四、違反第74條第2項第1款至第
    8款所定負擔情節重大者。」，刑法第75 條之1第1項固定有
    明文。惟參刑法第75條之1第1項分設4 款裁量撤銷緩刑之原
    因，立法理由為：「現行關於緩刑前或緩刑期間故意犯他罪
    ，而在緩刑期內受得易科罰金之有期徒刑之宣告者，列為應
    撤銷緩刑之事由，因認過於嚴苛，而排除第75條應撤銷緩刑
    之事由，移列至得撤銷緩刑事由，俾使法官依被告再犯情節
    ，而裁量是否撤銷先前緩刑之宣告；其次，如有前開事由，
    但判決宣告拘役、罰金時，可見行為人仍未見悔悟，有列為
    得撤銷緩刑之事由，以資彈性適用，爰於第1項第1 款、第2
    款增訂之。…」，可知本條採用裁量撤銷主義，賦予法院撤
    銷與否之權限，特於第1 項規定實質要件為「足認原宣告之
    緩刑難收其預期效果，而有執行刑罰之必要」，供作審認之
    標準。查本件受刑人因竊盜案件經本院以97年度花簡字第28
    2號案件判處有期徒刑9月，緩刑2年，並應於判決確定後1年
    內，提供60小時之義務勞務，緩刑期內付保護管束，且該判
    決已於97年5 月13日確定，雖其於上開判決前之92年12月29
    日另犯使大陸地區人民非法進入臺灣地區罪，而於97年8 月
    19日由本院以97年度簡字第106號刑事判決判處有期徒刑1月
    又15日，並得易科罰金確定。然本件受刑人於緩刑期間所受
    上開有期徒刑之宣告，其行為時點係在諭知緩刑之前，雖合
    於刑法第75條之1第1項第1款規定情形，惟受刑人所犯2罪，
    罪質截然不同，聲請人復未敘明有何具體事證，足認受刑人
    原宣告之緩刑難收其預期效果，有執行刑罰之必要，而符合
    刑法第75條之1 所定得撤銷緩刑宣告之規定，而難認確有撤
    銷緩刑之必要。
四、綜上所述，本件受刑人所犯竊盜罪部分，僅1 次寄存送達而
    未到案，難認有違反刑法第74條第2項第5款所定負擔情節重
    大之情形；又受刑人緩刑前所犯之違反臺灣地區與大陸地區
    人民關係條例案件，亦無具體事證足認受刑人原宣告之緩刑
    難收其預期效果，有執行刑罰之必要。是聲請人聲請撤銷緩
    刑，核無理由，應予駁回。
據上論斷，應依刑事訴訟法第220條，裁定如主文。
中    華    民    國    97    年    10     月    14   日
                刑事第二庭      法  官  林恒祺
上列正本證明與原本無異。
如對本裁定不服，應於送達後5 日內，向本院提出抗告狀（應抄
附繕本）。
中    華    民    國    97    年    10    月    14    日
                                書記官


司法院資訊處製作；財團法人民間司法改革基金會備份。
